臺灣新竹地方法院民事判決  
110年度重訴字第138號
原      告  陳徐素琴
            李連基  

共      同
訴訟代理人  鍾添錦律師
視同原告    謝永錫  
            鄭惇仁  
            鄭達虎  
被      告  陳哲雄（即陳林報之繼承人）

            葉月雲（即陳林報之繼承人）

            陳嘉靜（即陳林報之繼承人）

兼上二人
訴訟代理人  陳昭儀（即陳林報之繼承人）

被      告  陳品妍（即陳林報之繼承人）


            陳永翰（即陳林報之繼承人）

上  一  人
法定代理人  林珈琦  
被      告  陳志成（即陳林報之繼承人）

            陳欣蕊（即陳林報之繼承人）


            陳岳軍（即陳林報之繼承人）

兼上一人    
訴訟代理人  陳欣蕙（即陳林報之繼承人）

            范國威（即陳林報之繼承人）

            范雅羚（即陳林報之繼承人）

            黃健發（即陳木榮之繼承人）

            陳思伃（即陳木榮之繼承人）

            蔡陳素珍（即陳木榮之繼承人）

            陳素鳳（即陳木榮之繼承人）

            陳素香（即陳木榮之繼承人）

            陳錦好（即陳木榮之繼承人）


            吳昭明（即吳徐鳳釵之繼承人）


            吳貴美（即吳徐鳳釵之繼承人）

上  一  人
訴訟代理人  林書誼  
被      告  
兼視同原告  鄭惇仁（即鄭徐素真之繼承人）

被      告  鄭柔遠（即鄭徐素真之繼承人）

            鄭鈺清（即鄭徐素真之繼承人）

            鄭名媛（即鄭徐素真之繼承人）

被      告  
兼視同原告  謝永錫  
被      告  協豐紙器工業股份有限公司

清  算  人  陳振聲  

            徐世玉  
上列當事人間塗銷抵押權登記事件，本院於民國111年10月27日
及111年12月8日分別言詞辯論終結，判決如下：
    主  文
如【附表一】被告姓名欄所示之被告，應將如【附表甲】所示之
抵押權登記予以塗銷。
如【附表二】被告姓名欄所示之被告，應將如【附表乙】所示之
抵押權登記予以塗銷。
被告謝永錫應將如【附表丙】所示之抵押權登記予以塗銷。
被告協豐紙器工業股份有限公司應將如【附表丁】所示之抵押權
登記予以塗銷。
訴訟費用由原告陳徐素琴負擔。
    事實及理由
壹、程序事項
一、追加原告及視同原告：
㈠、按訴狀送達後，原告不得將原訴變更或追加他訴，但該訴訟
    標的對於數人必須合一確定時，追加其原非當事人之人為當
    事人者，不在此限，民事訴訟法第255條第1項第5款定有明
    文。經查，【附表甲】所示抵押權及【附表丁】所示抵押權
    之「共同擔保地號新竹縣竹北市竹義段（下同）201、258-1
    、262、263、263-1、263-2、263-3、263-4、263-5、266、
    266-1、266-4、266-5、309、314、317、396地號土地」（
    下合稱「系爭17筆土地」），設定義務人陳阿壽，業於民國
    90年6月28日死亡，其中13筆土地分割繼承登記予配偶即原
    告陳徐素琴，其餘4筆土地分割繼承登記予謝永錫（266地號
    ）、鄭惇仁（266-1地號）、李連基（266-4地號）、鄭達虎
    （266-5地號）。李連基既為共同擔保地號之所有權人，本
    件抵押權應否塗銷，對於李連基即有合一確定必要，原告陳
    徐素琴起訴後，經李連基具狀同意一同起訴擔任原告（卷一
    第259、269頁），爰列李連基為原告。
㈡、再按「訴訟標的對於數人必須合一確定而應共同起訴，如其
    中一人或數人拒絕同為原告而無正當理由者，法院得依原告
    聲請，以裁定命該未起訴之人於一定期間內追加為原告。逾
    期未追加者，視為已一同起訴。」民事訴訟法第56條之1第1
    項定有明文。李連基同意追加為原告，已如前述，至於謝永
    錫、鄭惇仁、鄭達虎亦為共同擔保地號之所有權人，有合一
    確定必要，經本院通知於收受送達10日內就「一同起訴擔任
    原告」表示意見（回證卷第9、11、15頁），然均逾期未追
    加為原告，依前開規定，謝永錫、鄭惇仁、鄭達虎視為已一
    同起訴。
二、被告協豐紙器工業股份有限公司（下稱被告協豐紙器公司）
    之清算人：
　　被告協豐紙器公司經經濟部於99年4月27日廢止登記（卷一
    第76頁），訴外人陳振聲及徐世玉均為被告協豐紙器公司之
    董事且存活，經本院職權調取協豐紙器公司登記案卷及戶政
    資料核實（見另編協豐紙器公司卷及卷二第287、289頁），
    依公司法第322條第1項前段規定「公司之清算，以董事為清
    算人」，爰列清算人陳振聲、徐世玉2人為被告協豐紙器公
    司之法定代理人。
三、原抵押權人陳林報、陳木榮、吳徐鳳釵、鄭徐素真之繼承人
    ：
㈠、陳林報（民前6年3月14日出生，75年7月17日死亡），其全體
    繼承人為被告陳哲雄、陳昭儀、葉月雲、陳品妍、陳永翰、
    陳嘉靜、陳志成、陳岳軍、陳欣蕊、陳欣蕙、范國威、范雅
    羚（註：為范秉財之繼承人）共12人，有原告提出之陳林報
    之全體繼承人戶籍謄本及繼承系統表在卷可稽（卷二第75-1
    09、221-227頁）。
㈡、陳木榮（身分證字號Z000000000，17年5月2日出生，110年7
    月18日死亡），其全體繼承人為被告黃健發、陳思伃（註：
    為黃健益之代位繼承人）、蔡陳素珍（註：原告誤繕為「貞
    」）、陳素鳳、陳素香、陳錦好共6人，有原告提出之陳木
    榮之全體繼承人戶籍謄本及繼承系統表在卷可稽（卷二第11
    1-127、181-189頁）。
㈢、吳徐鳳釵（身分證字號Z000000000，3年11月7日出生，87年1
    2月8日死亡），其全體繼承人為被告吳昭明、吳貴美共2人
    ，有原告提出之吳徐鳳釵之全體繼承人戶籍謄本及繼承系統
    表在卷可稽（卷二第129-137頁）。
㈣、鄭徐素真（身分證字號Z000000000，80年9月28日死亡），其
    全體繼承人為被告鄭惇仁、鄭柔遠、鄭鈺清、鄭名媛共4人
    ，有原告提出之鄭徐素真之全體繼承人戶籍謄本及繼承系統
    表在卷可稽（卷一第271-283頁）。
四、原告最終聲明如【附件】所示（卷二第251-275頁）：
　　按「不變更訴訟標的，而補充或更正事實上或法律上之陳述
    者，非為訴之變更或追加。」民事訴訟法第256條定有明文
    。原告起訴時原聲明：⑴被告應將原告及視同原告所有如起
    訴狀附表編號1至編號17土地（卷一第10-12頁）所示之抵押
    權登記（土地座落、地段、地號、土地所有權人姓名、面積
    、權利範圍、抵押權設定登記日期、字號、權利人姓名、債
    權額比例、擔保債權總金額、存續期間、債務人及債務額比
    例、設定權利範圍，設定義務人、共同擔保地號，詳如土地
    謄本所示），予以塗銷。⑵訴訟費用由被告負擔。迭經補充
    及更正事實上或法律上之陳述後，最終聲明如【附件】所示
    （卷二第251-275頁）。原告最終聲明係按抵押權登記順位
    及地號區分，意旨與判決主文第一、二、三、四項相同。
五、原告未聲明辦理繼承登記：
　　按「因繼承、強制執行、徵收、法院之判決或其他非因法律
    行為，於登記前已取得不動產物權者，應經登記，始得處分
    其物權。」民法第759條定有明文。原告所為起訴聲明及最
    終聲明，均未曾聲明原抵押權人陳林報、陳木榮、吳徐鳳釵
    、鄭徐素真之繼承人應就【附表甲、乙】所示之抵押權辦理
    繼承登記，經本院闡明如此恐將無法逕為塗銷抵押權登記，
    原告則主張：依司法院74年2月25日廳民一字第188號函，抵
    押權如逾民法第880條規定之5年除斥期間後，其抵押權本即
    已歸於消滅，如該抵押權人死亡，其繼承人不僅無繼承其抵
    押權可言，且負有塗銷抵押權登記之義務，故抵押人如以抵
    押權人全體繼承人為被告訴請塗銷抵押權登記時，該抵押權
    既已消滅，自無須先辦理抵押權繼承登記，始准許塗銷登記
    等語。故而不欲追加聲明辦理繼承登記（卷一第269頁、卷
    二第285頁），應先予說明。
六、一造辯論：
　　本件除被告陳昭儀、葉月雲、陳嘉靜、陳思妤、蔡陳素珍、
    范雅羚外（卷二第229-232頁），其餘被告均經合法通知，
    未於最後言詞辯論期日到場，核無民事訴訟法第386條所列
    各款情形，爰依原告聲請由其一造辯論而為判決。
貳、實體事項
一、原告起訴主張：
㈠、原告陳徐素琴現為【附表三】編號1-9、編號14-17所示土地
    之所有權人；視同原告謝永錫現為編號10所示土地之所有權
    人；視同原告鄭惇仁現為編號11所示土地之所有權人；原告
    李連基現為編號12所示土地之所有權人；視同原告鄭達虎現
    為編號13所示土地之所有權人，權利範圍各如【附表三】所
    示，有土地登記第一類謄本可稽（卷一第117-244頁）。
㈡、系爭17筆土地，為原抵押權人陳林報、陳木榮、吳徐鳳釵、
    鄭徐素真（以上4人均已過世）、被告謝永錫、被告協豐紙
    器公司登記最高限額抵押權在案，詳如【附表甲、乙、丙、
    丁】所示。
㈢、按「請求權，因十五年間不行使而消滅。但法律所定期間較
    短者，依其規定。」「最高限額抵押權所擔保之債權，其請
    求權已因時效而消滅，如抵押權人於消滅時效完成後，五年
    間不實行其抵押權者，該債權不再屬於最高限額抵押權擔保
    之範圍。」民法第125條、第881條之15分有明文。本件抵押
    權所登記擔保債權總金額新臺幣（下同）310萬元、300萬元
    、40萬元，並未實際發生債權。另依民法第881條之15規定
    ，本件如依照債權請求權之最長15年時效計算，自設定登記
    日期71年1月12日、78年11月15日、71年11月25日分別起算
    ，於86年1月11日、93年11月14日、86年11月24日分別已消
    滅時效完成，被告未於消滅時效完成後五年內實行其抵押權
    ，依民法第880條之規定，系爭310萬元、300萬元、40萬元
    之抵押權，分別於91年1月11日、98年11月14日、91年11月2
    4日消滅。被告未行使抵押權，亦未塗銷抵押權登記，自有
    礙於原告就系爭17筆土地所有權之完整，原告自得依民法第
    767條「所有人對於無權占有或侵奪其所有物者，得請求返
    還之。對於妨害其所有權者，得請求除去之，有妨害所有權
    之虞者，得請求防止之。」之規定，訴請被告塗銷抵押權登
    記。
㈣、最終聲明：如【附件】所示。本件希望塗銷抵押權登記即可
    ，不會再積極向被告追討訴訟費用（卷二第200、242頁）。
    　　
二、被告則答辯以：
㈠、陳林報之繼承人
　⒈被告陳志成、陳哲雄、陳岳軍、陳欣蕊、陳欣蕙、范國威、
    范雅羚等到庭陳述：陳林報為吾等之父親、祖父，已過世逾
    30年，吾等不曉得父祖輩這些與朋友合夥之事，亦不知系爭
    土地何在，原告未經聲請調解即提起訴訟，吾等亦不知對方
    是何人，若我方同意塗銷抵押權，請對方撤回訴訟或自行負
    擔訴訟費用等語（卷二第199-200頁）。
　⒉被告陳昭儀、葉月雲、陳嘉靜、范雅羚：收到原告書狀莫名
    其妙，不清楚過世已30餘年之祖父陳林報借錢或借土地給他
    人之事，有無單據已不可考。若原告有借錢還錢，請原告提
    出證明。若沒有證明，我們不可能塗銷及負擔訴訟費用（卷
    二第241-242頁）。
㈡、陳木榮之繼承人
　⒈被告黃健發、陳素鳳、陳錦好：與父親各居住一方，不曉得
    這些抵押權之事，原告請求我們負擔訴訟費用、塗銷費用不
    合理等語（卷二第200-201頁）。
　⒉被告陳思妤、蔡陳素珍：同被告陳昭儀之意見，請原告說明
    事情原委，瞭解事情後願意塗銷，但不同意負擔費用（卷二
    第242頁）。　
㈢、吳徐鳳釵之繼承人
　　被告吳昭明：我們家族在新竹算大家庭，母親並不識字，一
    些私房錢借出去，不應由我們變成被告，要請我們塗銷很簡
    單，但不應由我們負擔訴訟費用等語（卷二第200頁）。
㈣、其餘被告未於言詞辯論期日到場，亦未提出書狀作何聲明或
    陳述。
三、本院之判斷：
㈠、❶原告5人所有之系爭17筆土地，前於71年1月12日為陳林報、
    陳木榮、吳徐鳳釵、鄭徐素真設定如【附表甲】所示抵押權
    ；嗣陳林報、陳木榮、吳徐鳳釵、鄭徐素真陸續死亡，繼承
    人各如【附表一】所示；❷原告陳徐素琴所有之系爭12筆土
    地（即不包括258-1地號），前於78年11月15日為鄭徐素真
    以讓與為原因登記如【附表乙】所示抵押權，嗣鄭徐素真死
    亡，繼承人如【附表二】所示被告；❸原告陳徐素琴所有之
    系爭12筆土地（即不包括258-1地號），前於91年7月30日為
    被告謝永錫以分割繼承為原因登記如【附表丙】所示抵押權
    ；❹原告5人所有之系爭17筆土地，前於71年11月25日為被告
    協豐紙器公司設定如【附表丁】所示抵押權。且上述抵押權
    迄今仍未塗銷等情，有土地登記謄本在卷（卷一第117-243
    頁）可稽，並為兩造所不爭執，故此部分事實應可先予認定
    。
㈡、就【附表甲】所示抵押權
　⒈按稱最高限額抵押權者，謂債務人或第三人提供其不動產為
    擔保，就債權人對債務人一定範圍內之不特定債權，在最高
    限額內設定之抵押權，民法第881之1第1項定有明文。又最
    高限額抵押權所擔保之原債權，因下列事由之一而確定：二
    、擔保債權之範圍變更或因其他事由，致原債權不繼續發生
    者，民法第881條之12第1項第2款亦有明文。而該條規定依
    民法物權編施行法第17條規定，於民法物權編修正施行前設
    定之最高限額抵押權，亦適用之。雖民法第881條之11前段
    規定抵押權人死亡時，最高限額抵押權不因此而受影響，惟
    此項規定原係基於以概括繼承為原則之繼承制度（民法第11
    48條第1項參照），於概括繼承時，固仍有適用，然民法已
    改採概括繼承限定責任（民法第1148條第2項參照），是於
    此情形，被繼承人死亡時，對遺產應進行清算程序（民法第
    1159條、第1162條之1參照），從而，最高限額抵押權之抵
    押權人死亡時，原債權將不會繼續發生，故必構成第881條
    之12第1項第2款之確定事由，該抵押權因而確定(見學者謝
    在全著民法物權論（下）修訂七版第368頁)。經查，【附表
    甲】所示抵押權係最高限額抵押權，而原抵押權人陳林報、
    陳木榮、吳徐鳳釵、鄭徐素真，其中陳林報最先於75年7月1
    7日死亡，是依上開說明，堪認【附表甲】所示抵押權所擔
    保之債權已於陳林報死亡時即確定不會繼續發生，故【附表
    甲】所示抵押權已於75年7月17日確定。
　⒉按最高限額抵押，抵押權成立時，可不必先有債權存在，縱
    經登記抵押權，因未登記已有被擔保之債權存在，如債務人
    或抵押人否認先已有債權存在，或於抵押權成立後，曾有債
    權發生，自應由抵押權人就抵押債權確定日前債權存在之事
    實負舉證責任（最高法院95年度台上字第1695號判決意旨參
    照）。次按當事人主張有金錢借貸關係存在，須就其發生所
    須具備之特別要件即金錢之交付與借貸意思表示相互一致負
    舉證責任。經查，本件原告否認【附表甲】所示抵押權確定
    時有擔保債權存在，到庭被告則自承對於父祖輩當年是否確
    有借款之事並不清楚亦無法提出單據，可徵被告無法證明債
    權存在。經本院依職權調取系爭17筆土地之抵押權登記相關
    資料，經新竹縣竹北地政事務所111年3月11日北地所登字第
    1110000986號函覆，系爭17筆土地之抵押權登記申請書原案
    ，業因逾保存期限而銷燬故無從提供等語（卷一第363頁）
    ，故亦查無有利於被告之證明。
　⒊按所有人對於妨害其所有權者，得請求除去之，民法第767條
    第1項中段定有明文。又抵押權為擔保物權，具有從屬性，
    倘無所擔保之債權存在，抵押權即無由成立。又於最高限額
    抵押權所擔保原債權確定後，擔保債權之流動性隨之喪失，
    該抵押權所擔保者由不特定債權變為特定債權，其抵押權之
    從屬性回復，如此時該抵押權已無擔保債權之存在者，基於
    該確定後抵押權之從屬性，其抵押權即歸於消滅，應許抵押
    人請求塗銷抵押權設定登記。經查，【附表甲】所示抵押權
    既已確定，被告復未能舉證證明有何被擔保之債權存在，依
    抵押權之從屬性，【附表甲】所示抵押權已失所依附，然設
    定登記迄今仍繼續存在，顯有礙原告所有權之圓滿實現，故
    原告依民法第767條第1項中段之規定，請求陳林報、陳木榮
    、吳徐鳳釵、鄭徐素真之繼承人即如【附表一】所示被告將
    【附表甲】所示抵押權登記予以塗銷，為有理由，應予准許
    。
㈢、就【附表乙】所示抵押權
　  同上理由，原抵押權人鄭徐素真業於80年9月28日死亡，堪
    認【附表乙】所示抵押權所擔保之債權已於鄭徐素真死亡時
    即確定不會繼續發生，故【附表乙】所示抵押權已於80年9
    月28日確定。鄭徐素真之繼承人即如【附表二】所示被告均
    未到庭，亦未以書狀為任何陳述或聲明，應認被告未證明有
    何被擔保之債權存在。依抵押權之從屬性，【附表乙】所示
    抵押權已失所依附，然讓與登記迄今仍繼續存在，顯有礙原
    告陳徐素琴所有權之圓滿實現，故原告陳徐素琴依民法第76
    7條第1項中段之規定，請求鄭徐素真之繼承人即如【附表二
    】所示被告將【附表乙】所示抵押權登記予以塗銷，為有理
    由，應予准許。
㈣、就【附表丙】所示抵押權
　⒈【附表乙、丙】所示抵押權，原抵押權人為臺灣銀行，於71
    年3月24日設定本金最高限額300萬元，嗣臺灣銀行於78年1
    月16日將抵押權讓與訴外人謝新進（被告謝永錫之父）、鄭
    徐素真，並於78年11月15日辧畢讓與登記，嗣謝新進過世後
    ，由被告謝永錫繼承，此有竹北地政事務所函及所附土地登
    記簿資料、被告謝永錫戶籍資料可考（卷一第367-368頁，
    卷二第291頁）。是以，若果臺灣銀行於71年3月24日至78年
    1月15日之間曾對債務人國馨食品股份有限公司有借款債權
    存在，嗣讓與謝新進，再由被告謝永錫繼承，則所擔保之借
    款債權至遲應於15年後之93年1月15日已罹於時效而消滅，
    且無被告謝永錫於98年1月15日前實行【附表丙】所示抵押
    權之紀錄。
　⒉按「最高限額抵押權所擔保之債權，其請求權已因時效而消
    滅，如抵押權人於消滅時效完成後，五年間不實行其抵押權
    者，該債權不再屬於最高限額抵押權擔保之範圍。」民法第
    881條之15定有明文。若果臺灣銀行曾對債務人國馨食品股
    份有限公司有借款債權存在，嗣讓與謝新進，再由被告謝永
    錫繼承，核諸上開規定，借款債權不再屬於【附表丙】所示
    抵押權擔保之範圍。而【附表丙】所示抵押權存續期間於謝
    新進死亡時即確定不會繼續發生，從而，原告陳徐素琴依民
    法第767條第1項中段之規定，請求被告謝永錫將【附表丙】
    所示抵押權登記予以塗銷，為有理由，應予准許。
㈤、就【附表丁】所示抵押權
　⒈按「最高限額抵押權所擔保之原債權，因下列事由之一而確
    定：二、擔保債權之範圍變更或因其他事由，致原債權不繼
    續發生者。」民法第881條之12第1項第2款定有明文。被告
    協豐紙器公司經經濟部於99年4月27日廢止登記（卷一第76
    頁），應行清算，而公司法第84條規定清算人之職務為了結
    現務、收取債權、清償債務等，故【附表丁】所示抵押權所
    擔保之原債權於99年4月27日後不會繼續發生。
　⒉況且，本件原告否認【附表丁】所示抵押權確定時有擔保債
    權存在，被告協豐紙器公司之清算人未到庭亦未以書狀為任
    何陳述或聲明，應認被告協豐紙器公司未證明有何被擔保之
    債權存在。依抵押權之從屬性，【附表丁】所示抵押權已失
    所依附，然設定登記迄今仍繼續存在，顯有礙原告所有權之
    圓滿實現，故原告依民法第767條第1項中段之規定，請求被
    告協豐紙器公司將【附表丁】所示抵押權登記予以塗銷，為
    有理由，應予准許。　
四、本件事證已臻明確，兩造其餘攻擊防禦方法及所提之證據，
    經核與判決結果不生影響，爰不一一論述。
五、訴訟費用負擔之依據：民事訴訟法第81條。經審酌本件係因
    原告方面因素而將系爭17筆土地設定抵押權登記，致生陳林
    報、陳木榮、吳徐鳳釵、鄭徐素真之繼承人及被告謝永錫、
    被告協豐紙器公司訟累，應由獲得塗銷抵押權登記最大利益
    之原告陳徐素琴負擔全部訴訟費用，始符公允。
中　　華　　民　　國　　111 　年　　12　　月　　22　　日
                  民事第二庭    法　官　陳麗芬
以上正本係照原本作成。
如對本判決上訴，須於判決送達後20日內向本院提出上訴狀。如
委任律師提起上訴者，應一併繳納上訴審裁判費。
中　　華　　民　　國　　111 　年　　12　　月　　22　　日
                                書記官　曾煜智
【附件】原告最終聲明（即卷二第251-275頁）
【附表一】
被告姓名 備註 陳哲雄、陳昭儀、葉月雲、陳品妍、陳永翰、陳嘉靜、陳志成、陳岳軍、陳欣蕊、陳欣蕙、范國威、范雅羚 陳林報之繼承人12人 黃健發、陳思伃、蔡陳素珍、 陳素鳳、陳素香、陳錦好 陳木榮之繼承人6人 吳昭明、吳貴美 吳徐鳳釵之繼承人2人 鄭惇仁、鄭柔遠、鄭鈺清、鄭名媛 鄭徐素真之繼承人4人 

【附表二】
被告姓名 備註 鄭惇仁、鄭柔遠、鄭鈺清、鄭名媛 鄭徐素真之繼承人4人 

【附表三】
編號 竹義段地號 現在 所有權人 權利範圍 1 201 陳徐素琴 6702分之459 2 258-1 同上 4分之1 3 262 同上 4分之1 4 263 同上 6702分之459 5 263-1 同上 6702分之459 6 263-2 同上 6702分之459 7 263-3 同上 6702分之459 8 263-4 同上 6702分之459 9 263-5 同上 6702分之459 10 266 謝永錫 全部 11 266-1 鄭惇仁 全部 12 266-4 李連基 全部 13 266-5 鄭達虎 全部 14 309 陳徐素琴 4分之1 15 314 同上 4分之1 16 317 同上 6702分之459 17 396 同上 6702分之459 

【附表甲】
 登記日期：71年1月12日  字號：空白字第000397號  登記原因：設定  權利種類：抵押權  權利人：陳林報、陳木榮、吳徐鳳釵、鄭徐素真  債權額比例：陳林報310分之70、陳木榮310分之70、吳徐鳳釵310分之70、鄭徐素真310分之100  擔保債權總金額：本金最高限額新臺幣3,100,000元  存續期間：不定期限  清償日期：依照各個契約約定  利息(率)：每百元日息壹分計算  遲延利息(率)：每百元日息捌分計算  違約金：每百元日息捌分計算  債務人及債務額比例：陳阿壽  權利標的：所有權  設定義務人：陳阿壽  共同擔保地號：竹義段  201（設定權利範圍：6702分之230）、  258-1（設定權利範圍：8分之1）、  262（設定權利範圍：8分之1）、  263（設定權利範圍：6702分之230）、  263-1（設定權利範圍：6702分之230）、  263-2（設定權利範圍：6702分之230）、  263-3（設定權利範圍：6702分之230）、  263-4（設定權利範圍：6702分之230）、  263-5（設定權利範圍：6702分之230）、  266（設定權利範圍：40分之3）、  266-1（設定權利範圍：40分之3）、  266-4（設定權利範圍：40分之3）、  266-5（設定權利範圍：40分之3）、  309（設定權利範圍：8分之1）、  314（設定權利範圍：8分之1）、  317（設定權利範圍：6702分之230）、  396（設定權利範圍：6702分之230） 

【附表乙】
 登記日期：78年11月15日  字號：空白字第016122號  登記原因：讓與  權利種類：抵押權  權利人：鄭徐素真  債權額比例：50分之1  擔保債權總金額：本金最高限額新臺幣3,000,000元  存續期間：不定期限  清償日期：依照各個契約約定  利息(率)：依照各個契約約定  遲延利息(率)：依照各個契約約定  違約金：依照各個契約約定  債務人及債務額比例：國馨食品股份有限公司  權利標的：所有權  設定義務人：陳徐素琴  共同擔保地號：竹義段  201（設定權利範圍：6702分之229）、  262（設定權利範圍：8分之1）、  263（設定權利範圍：6702分之229）、  263-1（設定權利範圍：6702分之229）、  263-2（設定權利範圍：6702分之229）、  263-3（設定權利範圍：6702分之229）、  263-4（設定權利範圍：6702分之229）、  263-5（設定權利範圍：6702分之229）、  309（設定權利範圍：8分之1）、  314（設定權利範圍：8分之1）、  317（設定權利範圍：6702分之229）、  396（設定權利範圍：6702分之229） 

【附表丙】
 登記日期：91年7月30日  字號：竹北字第116570號  登記原因：分割繼承  權利種類：抵押權  權利人：謝永錫  債權額比例：200分之21  擔保債權總金額：本金最高限額新臺幣3,000,000元  存續期間：不定期限  清償日期：依照各個契約約定  利息(率)：依照各個契約約定  遲延利息(率)：依照各個契約約定  違約金：依照各個契約約定  債務人及債務額比例：國馨食品股份有限公司  權利標的：所有權  設定義務人：陳徐素琴  共同擔保地號：竹義段  201（設定權利範圍：6702分之229）、  262（設定權利範圍：8分之1）、  263（設定權利範圍：6702分之229）、  263-1（設定權利範圍：6702分之229）、  263-2（設定權利範圍：6702分之229）、  263-3（設定權利範圍：6702分之229）、  263-4（設定權利範圍：6702分之229）、  263-5（設定權利範圍：6702分之229）、  309（設定權利範圍：8分之1）、  314（設定權利範圍：8分之1）、  317（設定權利範圍：6702分之229）、  396（設定權利範圍：6702分之229） 

【附表丁】
 登記日期：71年11月25日  字號：空白字第017698號  登記原因：設定  權利種類：抵押權  權利人：協豐紙器工業股份有限公司  債權額比例：全部（1分之1）  擔保債權總金額：最高限額新臺幣400,000元  存續期間：不定期限  清償日期：依照各個契約約定  利息(率)：無  遲延利息(率)：無  違約金：無  債務人及債務額比例：國馨食品廠股份有限公司  權利標的：所有權  設定義務人：陳阿壽  共同擔保地號：竹義段  201（設定權利範圍：6702分之230）、  258-1（設定權利範圍：8分之1）、  262（設定權利範圍：8分之1）、  263（設定權利範圍：8分之1）、  263-1（設定權利範圍：8分之1）、  263-2（設定權利範圍：8分之1）、  263-3（設定權利範圍：8分之1）、  263-4（設定權利範圍：8分之1）、  263-5（設定權利範圍：8分之1）、  266（設定權利範圍：8分之1）、  266-1（設定權利範圍：8分之1）、  266-4（設定權利範圍：8分之1）、  266-5（設定權利範圍：8分之1）、  309（設定權利範圍：8分之1）、  314（設定權利範圍：8分之1）、  317（設定權利範圍：6702分之230）、  396（設定權利範圍：6702分之230）